【裁判字號】    89,易緝,109
【裁判日期】    890529
【裁判案由】    傷害
【裁判全文】
臺灣板橋地方法院刑事判決                        八十九年度易緝字第一九號
    公  訴  人  臺灣板橋地方法院檢察署檢察官
    被      告  甲○○
右列被告因傷害案件，經檢察官提起公訴（八十七年度偵字第一四四五八號），本院
判決如左：
    主  文
甲○○傷害人之身體，處有期徒刑肆月，如易科罰金以參佰元折算壹日。
    事  實
一、甲○○於民國（下同）八十三年三月二日，因施用毒品罪，為台灣高雄地方法院
    判處有期徒刑三年一月確定，刑期自八十三年八月十一日起算，原應於八十六年
    八月十二日執行完畢。其於八十三年十月六日，復因犯非法吸用化學合成麻醉藥
    品罪，為本院判處有期徒刑三月，如易科罰金以銀元三百元折算一日確定，原應
    自八十六年八月十三日起接續執行，於八十六年十一月十二日執行完畢。而甲○
    ○於八十四年十一月二十九日假釋出獄，於假釋期間更犯非法吸用化學合成麻醉
    藥品罪，為台灣高等法院於八十七年四月三十日判處有期徒刑四月，如易科罰金
    以銀元三百元折算一日確定，其上開假釋並經法院裁定撤銷，應執行殘刑一年十
    一月又二日，未執行完畢。另其於八十七年四月九日，再度因施用毒品罪，為本
    院判處有期徒刑三年二月確定。詎甲○○不知悔改，於八十七年五月十九日十六
    時十五分許，在臺北縣土城市○○街二號前，因財務糾紛與乙○○發生爭執，竟
    萌生傷害犯意，以拳頭毆打乙○○，致乙○○身體受有左上臂抓傷（四公分×零
    點一公分），左肩部挫傷（紅腫二公分×一公分）之傷害。
二、案經被害人乙○○訴由台北警察局土城分局移送臺灣板橋地方法院檢察署檢察官
    偵查起訴。
    理  由
一、右開犯罪事實業經被告甲○○自白不諱，核與被害人乙○○指訴傷害情節相符，
    而乙○○因遭被告毆打，其身體受左上臂抓傷（四公分×零點一公分），左肩部
    挫傷（紅腫二公分×一公分）之傷害，亦有台北縣樹林鎮樹仁醫院出具之驗傷診
    斷證明書可憑，本件事證明確，被告犯行堪以認定。
二、核被告所為，係犯刑法第二百七十七條第一項之傷害罪。爰審酌被告犯罪動機、
    目的、情節、被害人受傷程度、被告犯罪後態度等一切情狀，量處如主文所示之
    刑，並諭知如易科罰金之折算標準，以資懲戒。
據上論斷，應依刑事訴訟法第二百九十九條第一項前段，刑法第二百七十七條第一項
、第四十一條，罰金罰鍰提高標準條例第一條前段、第二條，判決如主文。
本案經檢察官黃和村到庭執行職務。
中    華    民    國      八十九      年      五        月    二十九    日
                                      臺灣板橋地方法院刑事第四庭
                                          法  官  陳  恒  寬
右正本證明與原本無異
如不服本判決應於送達後十日內向本院提出上訴狀
                                          書記官  葉  瑩  庭
中    華    民    國      八十九      年      六        月      三      日
附錄本案論罪科刑法條全文
刑法第二百七十七條第一項：
傷害人之身體或健康者，處三年以下有期徒刑、拘役或一仟元以下罰金。


司法院資訊處製作；財團法人民間司法改革基金會備份。
